---
title: "Template Tarea: Inferencia Estadística"
author: Jazmin Duarte Sckell
date: "03/03/2018"
output: html_document
---

```{r setup, include=FALSE}
knitr::opts_chunk$set(echo = TRUE)
```


## Diferencia en la cantidad de meses de estudio entre hombres y mujeres

En cuanto a la diferencia de meses de estudio entre hombres y mujeres se utilizó la variable sexo y tiempo de estudio. Para computar la relación entre la cantidad de becas asignadas a hombres y mujeres se utilizó la técnica del chi cuadrado, con un nivel de significancia del 95%, p = 0.05. 

HO: No existe diferencia entre los meses de estudio de hombres y mujeres
HA: Existe diferencia entre los meses de estudio de hombres y mujeres

```{r diferencia_becas_sexo}

chisq.test(table(becal_completo$sexo,becal_completo$tiempodecobertura))

```

Según la p-value obtenida (0.1058) es mayor a 0.05, por lo que no se puede descartar la H0. Es decir, no existen diferencias estadísticamente significativas en cuanto a los meses de estudio comparados según sexo. 

## Diferencia en edad entre becarios funcionarios públicos y becarios trabajadores del sector privado

Para medir la diferencia en edad entre becarixs funcionarixs públicos y trabajadorxs del sector privado se utilizan las variables edad y la variable nueva sector laboral. Para crear la variable nueva se utilizó la función sector laboral. Para ver la relación entre edad y tipo de becarix (funcionarix público o trabajadxr del sector privado) se utilizó chi cuadrado con un nivel de significacia del 95% p=0.05.

H0:
HA:

```{r diferencia_becas_sector}

sectorlaboral = function (funcionariopublicoinstitucion) { 
  
  if (funcionariopublicoinstitucion=="NO" | funcionariopublicoinstitucion=="NO ")
    
    return ("privado")
  
 else 
   
    return ("publico")
}
becal_completo$sectorlaboral = sapply(becal_completo$funcionariopublicoinstitucion, sectorlaboral) #Crea variable nueva sector laboral





# Escribir aquí el código que calcule diferencia en cantidad de becas 
# adjudicadas a funcionarios públicos y trabajadores del sector privado
```

Describir aquí los resultados

### Diferencia en el ranking de las universidades de los que estudian maestría versus los que estudian doctorado

Describir aquí el análisis (técnica, cantidad de registros, etc.) Explicar cuales fueron las hipótesis H0 y HA consideradas


```{r diferencia_becas_tipo}
# Escribir aquí el código que calcule la diferencia en cantidad de becas 
# por tipo (maestría/doctorado)
```

Describir aquí los resultados

### Diferencia en la cantidad de meses de estudio entre los residentes de la capital, central, e interior

Describir aquí el análisis (técnica, cantidad de registros, etc.) Explicar cuales fueron las hipótesis H0 y HA consideradas, además del nivel de significancia establecido

```{r diferencia_becas_ciudad_residencia}
# Escribir aquí el código que compute la diferencia entre cantidad de becas 
# adjudicadas a gente residente en la capital y gente residente en el interior
```

Describir aquí los resultados

## Relación entre sexo de los becarios y país de destino. Considerar solo los cinco países con más becarios

Describir aquí el análisis (técnica, cantidad de registros, etc.) Explicar cuales fueron las hipótesis H0 y HA consideradas, además del nivel de significancia establecido

```{r diferencia_becas_lugar_residencia}
# Escribir aquí el código que analize la diferencia en montos adjudicados entre 
# becarios que viven en Asunción y becarios que residen en el interior del país
```

Describir aquí los resultados